# 陈版，请教股权激励

提问人：poleon 时间：2015-06-14 16:10:17
陈版，对于股权激励一知半解，有个问题想询问您。 激励股票来源如果为控股股东向激励对象转让老股，则，《企业会计准则解释第 4 号》中提及的，“结算企业是接受服务企业的投资者的，应当按照授予日权益工具的公允价值或应承担负债的公允价值确认为对接受服务企业的长期股权投资，同时确认资本公积（其他资本公积）或负债。”这个仅仅是针对母子公司形式的么？自然人股东采用这种方式的如何处理呢？ 谢谢！

回答人：chenyiwei
该规定不仅仅适用于母公司为子公司承担股权激励费用，也包括自然人股东为公司承担股权激励费用时公司一方的处理。某些情况下非控股股东为公司承担股权激励费用时，也按照该原则处理。

提问人：poleon 时间：2015-06-14 23:22:49
陈老师，自然人持股的这种，有相应的具体处理方式可以参考么？

回答人：chenyiwei
这种情况实际上是权益性交易（投资方为被投资方承担费用）中被投资方会计处理的一般原则，即同时确认费用和资本公积。从公司角度而言，其会计处理方法应不受股东是自然人还是法人的差异的影响。